Contactgegevens

ryanleijte@gmail.com

www.linkedin.com/in/ryanleijte (LinkedIn)

Belangrijkste vaardigheden

Social Ads
Search Engine Advertising
E-mailmarketing

Certifications

Cambridge Business English Qualifications C2 Proficient

Ryan Leijte

Chary specialiseert zich in het ontwikkelen van paid, data & email marketing strategieën voor E-commerce organisaties.

Amsterdam, Noord-Holland, Nederland

Samenvatting

Ik had ervoor kunnen kiezen om een aantrekkelijk sales tekst in dit veld te plakken met de hoop dat ik de juiste persoon bereik.

Ik houd het liever simpel.

Chary specialiseert zich in in marketing strategie ontwikkelen en uitvoering voor E-commerce bedrijven en daar zijn we belachelijk goed in.

www.chary.nl

Ervaring

Chary

Founder & Paid Ads Marketeer augustus 2019 - Present (3 jaar 8 maanden)

Amsterdam, Noord-Holland, Nederland

Chary is een E-Commerce Marketing Bureau dat zich specialiseert in de ontwikkeling, uitvoering en doormeting van (omni) marketing strategieën.

Dit doen wij voor organisaties als Bax Music, Rinsma Modeplein, Babypark, etc.

We maken het liever niet ingewikkelder dan nodig.

www.chary.nl

Raystretto

4 jaar 8 maanden

Coffee Consultant augustus 2018 - Present (4 jaar 8 maanden)

Amsterdam en omgeving, Nederland

Barista Trainer

augustus 2018 - Present (4 jaar 8 maanden)

Amsterdam en omgeving, Nederland

Hilton Duty Manager 2018 - 2019 (1 jaar)

SQPeople
Sales & Marketing
augustus 2016 - augustus 2018 (2 jaar 1 maand)
Utrecht

Park Hotel Group Management Traineeship augustus 2017 - februari 2018 (7 maanden) Amsterdam

Hilton Hotels & Resorts
Front Office Traineeship
september 2016 - februari 2017 (6 maanden)
Amsterdam

Grand Hotel Amrâth Amsterdam F&B Management Traineeship september 2015 - februari 2016 (6 maanden) Amsterdam

Opleiding

Hotelschool The Hague
Bachelor of Business Administration - BBA

Vituscollege Havo